臺灣新北地方法院板橋簡易庭民事簡易判決
111年度板簡字第1828號
原      告  廖震遠  

被      告  任長江  

上列當事人間請求侵權行為損害賠償事件，原告提起刑事附帶民
事訴訟，經本院刑事庭裁定移送前來（本院110年度簡附民字第1
94號），經本院於民國111年10月13日言詞辯論終結，判決如下
：
    主      文
被告應給付原告新臺幣壹萬伍仟元，及自民國一百一十年十一月
二日起至清償日止，按週年利率百分之五計算之利息。
原告其餘之訴駁回。
訴訟費用由被告負擔十分之一，餘由原告負擔。
本判決第一項得假執行；但被告如以新臺幣壹萬伍仟元為原告預
供擔保後，得免為假執行。
原告其餘假執行之聲請駁回。
    事實及理由
一、原告主張：被告係新北市○○區○○路0段000號健華新城公寓大
    廈社區（下稱系爭社區）住戶，原告為系爭社區聘僱金鑽保
    全股份有限公司所屬之保全經理。緣系爭社區於民國109年1
    0月2日16時至22時，在系爭社區1樓中庭舉辦住戶中秋烤肉
    活動，於當日22時15分，因活動時間已屆結束，系爭社區管
    理委員會委員遂將社區中庭探照燈關閉，此舉引起仍在中庭
    停留之住戶不滿，原告遠遂前往中庭勸導在場住戶，請住戶
    儘快復原場地離開，惟被告及在場住戶因質疑原告僅係保全
    經理，非社區總幹事，無權干渉社區事務，雙方因此在場發
    生言語爭執，原告見現場混亂，乃走回系爭社區管理中心辦
    公室，被告亦隨之進入，因仍對被告身份權限之事質疑，乃
    於該不特定人得以共見共聞之場所，數度出言「把他趕出去
    」，其後復基於妨害名譽之故意，對原告辱罵「趕出去，他
    媽的什麼東西啊，總幹事」、「我操你媽B，你給我留著，
    我操你媽B」等語（下稱系爭言論），足以貶損原告之名譽
    ，致原告精神受有相當之痛苦，爰本於侵權行為之法律關係
    ，依民法第184條第1項、第2項、第195條第1項規定，請求
    被告賠償精神慰撫金新臺幣（下同）15萬元等語。並聲明：
    ⒈被告應給付原告15萬元，及自起訴狀繕本送達翌日起至清
    償日止，按週年利率5％計算之利息。⒉願供擔保請准宣告假
    執行。
二、被告則以：系爭社區並未聘僱原告，原告亦非保全經理，原
    告之身分編造不實，無權干涉系爭社區活動，我並無辱罵原
    告之意思及動機，系爭言論不是針對原告，是因為原告不是
    總幹事，也不是系爭社區的人，而係私闖社區挑釁住戶之陌
    生滋事者，我才口出系爭言語，目的係欲請警方到場將原告
    請離等語資為抗辯。並聲明：⒈原告之訴及假執行之聲請均
    駁回。⒉如受不利判決，願供擔保請准宣告免為假執行。
三、本院之判斷：
　㈠原告主張被告有上開侵害名譽權事實，業經本院刑事庭以110
    年度簡字第3353號刑事判決被告犯公然侮辱罪刑確定，有刑
    事判決可稽，並經本院依職權調取刑事偵審卷宗核閱無訛，
    被告亦不爭執有口出系爭言論（見本院卷第76頁），堪信原
    告主張被告之上揭侵害名譽權事實為真實。　
  ㈡按因故意或過失，不法侵害他人之權利者，負損害賠償責任
    。不法侵害他人之身體、健康、名譽、自由、信用、隱私、
    貞操，或不法侵害其他人格法益而情節重大者，被害人雖非
    財產上之損害，亦得請求賠償相當之金額，民法第184條第1
    項前段、第195條第1項前段分別定有明文。被告既有上述侵
    害原告名譽權之侵權行為，足認原告精神上受有相當之痛苦
    ，則原告依上規定請求被告賠償精神慰撫金，即屬有據。
  ㈢按慰藉金之賠償須以人格權遭遇侵害，使精神上受有痛苦為
    必要，其核給之標準固與財產上損害之計算不同，然非不可
    斟酌雙方身分資力與加害程度，及其他各種情形核定相當之
    數額。以人格權遭遇侵害，受有精神上之痛苦，而請求慰藉
    金之賠償，其核給之標準，須斟酌雙方之身分、地位、資力
    、經濟狀況、加害程度、受損情況及其他各種情形核定相當
    之數額。本院審酌原告自陳陸軍官校專科班畢業，為物業管
    理公司經理，月薪45,000元，被告自陳大學畢業，現退休，
    及本院依職權調取之兩造稅務電子閘門財產所得調件明細表
    （見限閱卷，因涉及隱私及個人資料，不予揭露），茲斟酌
    兩造之身分、地位、資力、經濟狀況、被告侵害原告名譽權
    之情節、方式及程度、原告所受精神上痛苦程度等一切情狀
    ，認原告得請求被告賠償之精神慰撫金以15,000元為適當；
    逾此範圍之請求，不應准許。
  ㈣按給付無確定期限者，債務人於債權人得請求給付時，經其
    催告而未為給付，自受催告時起，負遲延責任。其經債權人
    起訴而送達訴狀，或依督促程序送達支付命令，或為其他相
    類之行為者，與催告有同一之效力。遲延之債務，以支付金
    錢為標的者，債權人得請求依法定利率計算之遲延利息。應
    付利息之債務，其利率未經約定，亦無法律可據者，週年利
    率為5％，民法第229條第2項、第233條第1項前段、第203條
    分別定有明文。本件係損害賠償之債，以支付金錢為標的，
    無確定期限，未約定利率，則原告請求自起訴狀繕本送達翌
    日即110年11月2日（見附民卷第5頁）起至清償日止，按週
    年利率5％計算之遲延利息，於法有據，應予准許。　　
四、綜上所述，原告本於侵權行為之法律關係，依民法第184條
    第1項前段、第195條第1項規定，請求被告給付15,000元元
    ，及自110年11月2日起至清償日止，按週年利率5％計算之利
    息，為有理由，應予准許；逾此部分之請求，則無理由，應
    予駁回。原告依民法第184條第1項前段、第195條第1項規定
    請求被告給付既有理由，其併依民法第184條第1項後段、第
    2項規定為請求部分，不能使其受更有利之判決，本院即無
    庸再予審究。
五、本件係就民事訴訟法第427條第2項訴訟適用簡易程序所為被
    告敗訴之判決，應依同法第389條第1項第3款規定，職權宣
    告假執行，被告就原告勝訴部分陳明願供擔保聲請宣告免為
    假執行，核無不合，爰酌定相當擔保金額宣告之；至原告敗
    訴部分，其假執行之聲請因訴之駁回而失所附麗，應併駁回
    之。
六、本件事證已臻明確，被告另聲請證人張彥敏作證暨兩造其餘
    攻擊防禦方法及證據，經審酌後與判決之結果不生影響，爰
    無調查之必要，亦不一一論列。
據上論結，本件原告之訴為一部有理由，一部無理由，依民事訴
訟法第436條第2項、第79條、第389條第1項第3款、第392條第2
項，判決如主文。
中　　華　　民　　國　　111 　年　　11　　月　　11　　日
                    臺灣新北地方法院板橋簡易庭
　　　　　　　　　　　　法  官　陳佳君
以上正本係照原本作成。　　　　　　　　　　　　
如不服本判決，應於送達後20日內，向本院提出上訴狀並表明上
訴理由，如於本判決宣示後送達前提起上訴者，應於判決送達後
20日內補提上訴理由書（須附繕本）。
如委任律師提起上訴者，應一併繳納上訴審裁判費。 
中　　華　　民　　國　　111 　年　　11　　月　　11　　日
                        書記官  李庭君